臺灣臺中地方法院民事裁定　九十四年度小上字第四八號
　　上　訴　人　甲○○
　　被上訴人　　柳岸花明社區管理委員會
　　法定代理人　曾阿富
右當事人間給付管理費事件，上訴人對於中華民國九十三年十一月二十二日本院臺中
簡易庭九十三年度中小字第三一三四號第一審小額民事判決提起上訴，本院裁定如左
：
    主      文
本訴及反訴之上訴均駁回。
第二審訴訟費用新台幣參仟元由上訴人負擔。
    理      由
一、本件上訴意旨略以：(一)按上訴人（即被告兼反訴原告）與被上訴人（即原告兼反
    訴被告）因大樓公共設施排水系統破壞，導致上訴人房屋漏水，被上訴人始終不
    與上訴人解決，上訴人多次申請調解，被上訴人卻置之不理，上訴人才暫時緩繳
    管理費，而且被上訴人所收管理費也沒有一定標準，為何被上訴人法定代理人就
    可以打八折繳交，上訴人要求被上訴人提出收費標準及帳冊資料供閱覽，被上訴
    人卻不肯提出，如何令人心服？(二)上訴人停車位是買的，且合法有磁卡可進出停
    車場，但今卻無故被消磁，上訴人原有磁卡並無損壞，為何還要去向被上訴人收
    取磁卡，顯然是被上訴人心虛捏造說上訴人拒收磁卡；(三)九十三年十月、十一月
    管委會收支月報表列「甲○○法院訴訟費」支出新台幣六千元。管委會利用職權
    擅用社區公款，私下支付與上訴人間官司費，此項案件未經全體住戶同意，被上
    訴人其心可議；(四)本社區原本放置垃圾箱位置是違法的，經人檢舉後，管委會承
    認有誤，且已遷移他處，但為何社區故意公告「檢舉人」姓名，使得上訴人在住
    戶間受到多人訕笑，為此請求精神賠償；(五)有關本案管理費部分，被上訴人已答
    應整修三十八號一樓公共漏水管道，上訴人並已於九十四年二月四日繳納九十二
    年七月至九十三年二月管理費，被上訴人之訴顯然無理由；(六)反訴上訴部分：被
    上訴人濫用職權，以不合理手段，將上訴人停車場磁卡消磁，限制上訴人合法行
    使自由權利，造成上訴人遭受重大損失，致使上訴人無法進入停車場，且上訴人
    停車位卻被ＯＦ─二二二０號車擅自停放使用，上訴人已提出刑事訴訟。為此提
    起上訴等語。
二、按對於小額程序之第一審裁判之上訴或抗告，非以其違背法令為理由，不得為之
    ；又上訴狀內應記載上訴理由，表明(一)原判決所違背之法令及其具體內容。(二)依
    訴訟資料可認為原判決有違背法令之具體事實。民事訴訟法第四百三十六條之二
    十四第二項、第四百三十六條之二十五分別定有明文。又所謂判決有違背法令，
    乃指判決不適用法規或適用不當，亦為同法第四百六十八條所明定，此亦為小額
    事件之上訴程序所準用（民事訴訟法第四百三十六條之三十二第二項參照）。而
    以判決有不適用法規或適用不當為上訴理由時，其上訴狀或理由書應有具體之指
    摘，並揭示該法規之條項或內容，若係成文法以外之法則，應揭示該法則之旨趣
    ，倘為司法院解釋或最高法院之判例，則應揭示該判解之字號或其內容，如依民
    事訴訟法第四百六十九條所列第一款至第五款理由提起上訴時（第六款未準用，
    參照民事訴訟法第四百三十六條之三十二第二項規定），其上訴狀或理由書應揭
    示合於該條款之事實，上訴理由狀如未依此項方法表明者，即難認為已對原判決
    之違背法令有具體之揭示，其上訴自難認為合法，最高法院著有七十一年台上字
    第三一四號判例可資參照。
三、次按上訴不合程式或已逾期間或法律上不應准許者，第二審法院應以裁定駁回之
    ，民事訴訟法第四百四十四條第一項前段，亦定有明文，且此規定於小額事件之
    上訴程序亦準用之（民事訴訟法第四百三十六條之三十二第二項參照）。查上訴
    人就本訴（被上訴人因上訴人未繳九十二年二月起至九十三年二月止之管理費，
    而起訴請求上訴人給付管理費之訴訟）及反訴（上訴人因小客車無法停入停車位
    而停放路邊，遭倒下樹枝壓壞，對被上訴人請求修護費及無法行使權利之精神賠
    償，），於原審均遭敗訴判決（即上訴人應給付管理費給被上訴人，被上訴人對
    上訴人並無須負任何賠償責任），然依上開上訴人上訴所載內容，其上訴理由並
    未表明原判決所違背之法令及具體內容，亦未指出依何訴訟資料可認為原判決有
    違背法令之具體事實，揆諸前揭說明，其上訴自難認為合法，應予以駁回。至於
    管理費部分，上訴人主張其業已於九十四年二月四日為清償，則因本件上訴人係
    於第一審程序終結後始為清償，故該清償事實縱使為真，亦僅係被上訴人如以第
    一審確定之判決對上訴人聲請強制執行時，上訴人依法得提起債務人異議之訴之
    問題，尚不得據以提起本件上訴，附予敘明。
四、據上論結，本件上訴為不合法，依民事訴訟法第四百三十六條之三十二第二項、
    第四百四十四條第一項、第九十五條、第七十八條、第四百三十六條之三十二第
    一項、第四百三十六條之十九第一項，裁定如主文。
中　　　華　　　民　　　國　　九十四　　年　　　五　　　月　　　九      日
                                    臺灣臺中地方法院民事第三庭
~B審判長法官　張瑞蘭
~B法　　　官　陳卿和
~B法　　　官　李悌愷
右正本證明與原本無異。
本裁定不得抗告。
中　　　華　　　民　　　國　　九十四　　年　　　五　　　月　　　九      日
~B法院書記官
